【裁判字號】    90,易,2333
【裁判日期】    920707
【裁判案由】    侵占
【裁判全文】
臺灣桃園地方法院刑事判決                          九十年度易字第二三三三號
    公  訴  人  臺灣桃園地方法院檢察署檢察官
    被      告  甲○○
右列被告因侵占案件，經檢察官提起公訴（九十年度偵字第一三五九九號），本院判
決如左：
    主  文
甲○○連續意圖為自己不法之所有，而侵占對於業務上所持有之物，處有期徒刑捌月
。
        事  實
一、緣設於桃園縣中壢市○○路一一０號乙○貿易有限公司（下稱乙○公司）以為菲
    律賓在台工作之外籍勞工寄送包裏文件收取服務費及銷售商品為業，甲○○則為
    公司之會計，掌管公司財務。竟意圖為自己不之所有，基於概括之犯意，自民國
    （下同）八十九年八月間起，至九十年二月二十六日止，連續多次利用職務之便
    ，將客戶所支付之快遞服務費及公司銷售商品所得金額侵占入己，計侵占新台幣
    四十二萬三千七百元。經乙○公司代表人丙○○發覺有異進行稽核時，查知上情
    。
二、案經乙○公司訴由臺灣桃園地方法院檢察署檢察官偵查起訴。
        理  由
一、訊據被告甲○○矢口否認侵占公司款項，辯稱：乙○公司私下經營借款予菲律賓
    外勞賺取利息的業務，告訴人所說之款項係借貸出去而未能討回之欠款，非伊所
    侵吞云云。另提出告訴人乙○公司之代表人丙○○指示其貸放款項利率如何計算
    之電子郵件一紙為憑。經查，右揭事實業據告訴人代理人丙○○指訴歷歷，並提
    出被告親筆簽名表示其有侵吞該批服務費之電腦報表日記帳本、客戶收款明細表
    、服務費收據影本、親筆簽名同意由每月薪資扣款償還之協議書報表為佐，而該
    等文件經提示被告後亦為其坦承確為其親簽，則若無侵占一情，何以於遭告訴人
    公司指控時，猶簽名以示確有其事並願負責。又查告訴人所指款項，若果系借放
    出去無法取回之欠款，則咎不在被告，告訴人實無如此蠻橫地強令被告負擔賠償
    不該由其負責之欠款之理，而被告亦屬有辨別事理能力之成年人，亦應無愚味至
    此之理。再查，依被告所稱前揭電腦日報表所列款項即為告訴人對外放款之記錄
    ，則告訴人果有經營對外放款，其經營方式必先將公司營收之服務費或銷售商品
    所得金額予以統合匯集後，再從營收款項內分筆支付借款，如此其自應另立明細
    載明每筆借款之借貸人、借款金額、利息、借貸日期及償還日期，始能清楚掌控
    借款流向，以保權益，然該平日營收服務費之電腦日報表，其上對於前揭借款應
    載明事項均付之闕如，告訴人不知欲如何藉該日報表控管貸借款項，是被告所辯
    在在與事理不合，委難採信。末查，告訴人公司縱有從事非法之貸放款項業務，
    要與被告侵占公司款項乃屬不同層次之兩件事，被告欲藉此魚目混珠，至為明顯
    ，其犯行綜上所陳，事證明確，堪以認定。
二、核被告所為，係犯刑法第三百三十六條第二項之業務侵占罪。被告先後多次犯行
    ，時間緊接，所犯又係構成要件相同之罪名，顯係基於概括之犯意為之，為連續
    犯，以一罪論，並依刑法第五十六條之規定加重其刑。爰審酌被告侵占之金額雖
    非鉅額但未能賠償告訴人之損害、事後猶飾詞否認等一切情狀，量處如主文所示
    之刑以資懲儆。
據上論斷，應依刑事訴訟法第二百九十九條第一項前段，刑法第五十六條、第三百三
十六條第二項，罰金罰鍰提高標準條例第一條前段，判決如主文。
本案經檢察官林良蓉到庭執行職務。
中        華          民        國      九十二    年   七   月    七    日
                                臺灣桃園地方法院刑事第一庭
                                      法  官   潘 政 宏
右正本證明與原本無異。
如不服本判決，應於判決送達後十日內向本院提出上訴狀( 應附繕本 )，上訴於
臺灣高等法院。
                                    書記官   王月香
中        華        民        國   九十二   年   七   月    九    日
附錄論罪科刑法條
中華民國刑法第三百三十六條第二項
對於業務上所持有之物，犯前條第一項之罪者，處六月以上五年以下有期徒刑，得併
科三千元以下罰金。


司法院資訊處製作；財團法人民間司法改革基金會備份。
